【裁判字號】    90,易,118
【裁判日期】    900731
【裁判案由】    贓物
【裁判全文】
臺灣屏東地方法院刑事判決                            九十年度易字第一一八號
    公  訴  人  臺灣屏東地方法院檢察署檢察官
    被      告  甲○○
右列被告因贓物案件，經檢察官提起公訴（九十年度偵字第一０四號），本院判決如
左：
     主  文
甲○○收受贓物，累犯，處拘役伍拾日，如易科罰金，以參佰元折算壹日。
     事  實
一、甲○○前於民國八十七年間，因傷害及毀損案件，經臺灣臺東地方法院合併判處
    有期徒刑四月確定，於八十八年三月十七日易科罰金執行完畢，猶不知悔改，明
    知尤樹忠（已死亡）所持有之點將家伴唱機一台，係來歷不明之贓物（原為乙○○所有，於八十八年八月十六日九時許在高雄市前鎮區○○○○路一號失竊），
    竟基於收受贓物之意思，於八十八年十二月三十日，在屏東縣恆春鎮○○路一０
    九巷尤樹忠住處附近，收受該部點唱機，並於同日下午在恆春鎮某處，將該部點
    唱機交付予不知情之丙○○寄賣。丙○○因發現該台伴唱機故障，而於八十九年
    一月三日請林志明送至高雄市左營區○○○路四六六號維修，經維修員黃瑞賢發
    現為失竊之點唱機而通知失主乙○○報警處理，經由丙○○之陳述，因而發現上
    情。
二、案經高雄市政府警察局三民第二分局報告臺灣高雄地方法院檢察署檢察官轉呈臺
    灣高等法院高雄分院檢察署移轉臺灣屏東地方法院檢察署檢察官偵查起訴。
     理  由
一、訊據被告甲○○固坦承於上開時地收受該台點唱機，惟矢口否認有何收受贓物犯
    行，辯稱：該台點唱機是友人尤樹忠拿給伊的，要伊幫忙賣，不知道是贓物等語
    。惟查：（一）、上開點唱機係被害人乙○○所有，於八十八年八月十六日九時
    許在高雄事前鎮區○○○○路一號失竊乙節，業據被害人乙○○於警訊及偵查中
    指訴綦詳，並有贓物認領保管收據一紙在卷可據，是被告甲○○收受後轉交丙○○之點唱機，自屬贓物無疑。（二）、證人丙○○於偵查中證稱：在案發前幾天
    ，有一個朋友打電話來，說他朋友有一台點唱機要賣，之後他就帶甲○○到店裡
    來，才認識甲○○，當時甲○○稱若有機子他就會找我等語，是被告甲○○顯然
    是刻意要找一家賣點唱機之商店，方便其取得點唱機時寄賣，然被告手中既無點
    唱機，卻要尋找銷售管道，其行為誠有可疑，參以被告於本院審理中自承尤樹忠
    當時以販賣安非他命維生，並無正當職業，尤樹忠家中亦無伴唱機等語，尤樹忠
    既非經營點唱機買賣，原本亦無點唱機，突然有一部價值約十萬元之點唱機要求
    被告找人寄賣，衡情被告應知該部點唱機為來歷不明之贓物，其上開所辯，顯係
    卸責之詞，不足採信，本件事證已明，被告犯行堪予認定。
二、核被告甲○○所為，係犯刑法第三百四十九條第一項之收受贓物罪。被告前於八
    十七年間，因傷害及毀損案件，經臺灣臺東地方法院合併判處有期徒刑四月，於
    八十八年三月十七日易科罰金執行完畢，有臺灣高等法院被告全國前案紀錄表及
    臺灣屏東地方法院檢察署刑案資料查註紀錄表各乙紙在卷可按，其受有期徒刑之
    執行完畢後，五年之內再犯有期徒刑以上刑之本罪，為累犯，應依法加重其刑。
    爰審酌被告素行、犯罪動機、目的、手段、對被害人造成之損害，及其犯後態度
    等一切情狀，量處如主文所示之刑，並諭知易科罰金之折算標準。
三、末按行為後法律有變更者，適用裁判時之法律。但裁判前之法律有利於行為人者
    ，適用最有利於行為人之法律，刑法第二條第一項定有明文；查刑法第四十一條
    業經修正，並經總統於九十年一月十日公布施行，於同年月十二日生效。是本件
    被告犯罪之時間，雖在刑法第四十一條修正前，惟依刑法第二條第一項前段規定
    ，仍應適用裁判時即修正後之刑法第四十一條第一項前段，就被告之宣告刑諭知
    易科罰金及其折算標準。
據上論斷，應依刑事訴訟法第二百九十九條第一項前段，刑法第二條第一項前段、第
三百四十九條第一項、第四十七條、第四十一條第一項前段，罰金罰鍰提高標準條例
第一條前段、第二條，判決如主文。
本案經檢察官張啟聰到庭執行職務
中      華      民      國    九十      年      七      月    三十一    日
                                      臺灣屏東地方法院刑事第三庭
                                          審判長法  官  黃國永
                                                法  官  余德正
                                                法  官  陳姵君
右正本證明與原本無異。
對於本判決如有不服應於收受送達後十日內向本院提出上訴書狀上訴於台灣高等法院
高雄分院並按他造當事人之人數附具繕本。
                                               書記官   蔡德章
中      華      民      國    九十      年      七    月    三十一    日
得上訴
附錄：
中華民國刑法第三百四十九條
收受贓物者，處三年以下有期徒刑、拘役或五百元以下罰金。
搬運、寄藏、故買贓物或為擔保者，處五年以下有期徒刑、拘役或科或併
科一千元以下罰金。
因贓物變得之財物，以贓物論。


司法院資訊處製作；財團法人民間司法改革基金會備份。
